【裁判字號】    89,訴,2537
【裁判日期】    891122
【裁判案由】    毒品危害防制條例
【裁判全文】
臺灣臺中地方法院刑事判決                        八十九年度訴字第二五三七號
    公  訴  人  臺灣台中地方法院檢察署檢察官
    被      告  甲○○
右列被告因毒品危害防制條例案件，經檢察官提起公訴（八十九年度毒偵字第五七三
四號、八十九年度毒偵緝字第四二八號），本院判決如左：
    主  文
甲○○連續施用第一級毒品，處有期徒刑捌月。又連續施用第二級毒品，處有期徒刑
陸月。應執行有期徒刑壹年。
    事  實
一、甲○○前因施用毒品案件，經本院以八十八年度毒聲字第七六七號裁定送觀察、
    勒戒後，認無繼續施用毒品之傾向，由台灣台中地方法院檢察署檢察官於八十八
    年二月十二日以八十八年度偵字第三八九九號不起訴處分確定。詎渠復基於概括
    之犯意，自八十九年一月間起至八十九年五月間止，連續在苗栗縣頭份鎮其友人
    住處及台中市○○路五福臨門飯店二０一室等地，以將第二級毒品安非他命（以
    下簡稱安非他命）置於吸食器上加熱汽化後吸用之方式，施用安非他命多次。甲
    ○○另基於概括之犯意自八十九年五月中旬起至八十九年五月底止，連續在苗栗
    縣頭份鎮其友人住處等地，以將第一級毒品海洛因（以下簡稱海洛因）摻入香菸
    後吸用之方式，施用海洛因多次。嗣先於八十九年一月十四日二十時三十分許在
    台中市警察局第二分局為警採尿送驗發現上情；再於同年二月十四日十四時三十
    分許，在苗栗縣竹南鎮○○路三十三巷一之二號二樓為警查獲；又於同年三月八
    日十八時許，在苗栗縣頭份鎮○○○路一一一巷五號二樓為警查獲；復於同年五
    月間因另涉竊盜案件為警查獲，採尿送驗發現上情。經本院以八十九年度毒聲字
    第二五四八號裁定送觀察、勒戒後，認有繼續施用毒品傾向。
二、案經苗栗縣警察局竹南分局移送臺灣苗栗地方法院檢察署報請臺灣高等法院臺中
    分院檢察署令轉及台中市警察局第二分局、台中縣警察局豐原分局報請台灣台中
    地方法院檢察署檢察官偵查起訴。
    理  由
一、訊據被告甲○○對於前開時地施用毒品安非他命及海洛因犯行均坦承不諱，並有
    台中市衛生局煙毒尿液檢驗成績書、苗栗縣衛生局煙毒尿液檢驗成績書、台中縣
    衛生局檢驗尿水報告書各一紙附卷可稽。又被告前因施用毒品案件，經本院以八
    十八年度毒聲字第七六七號裁定送觀察、勒戒後，認無繼續施用毒品之傾向，由
    台灣台中地方法院檢察署檢察官於八十八年二月十二日以八十八年度偵字第三八
    九九號不起訴處分確定，及本件經本院以八十九年度毒聲字第二五四八號裁定送
    觀察、勒戒後，認有繼續施用毒品傾向等情，亦有台灣台中地方法院檢察署刑案
    資料查註紀錄表、前開不起訴處分書、本院前開裁定及台灣台中看守所附設勒戒
    所八十九年八月二十一日中所正總字第一二三二號函送之證明書一份附卷可稽。
    本件事證已臻明確，被告前開犯行均堪認定。
二、按海洛因係毒品危害防制條例第二條第二項第一款所列之第一級毒品，安非他命
    則為毒品危害防制條例第二條第二項第二款所列之第二級毒品，被告施用之行為
    ，分別係違反毒品危害防制條例第十條第一項、第二項之施用第一、二級毒品罪
    。其各為施用第一、二級毒品海洛因、安非他命而分別持有海洛因、安非他命之
    低度行為，應為其施用之高度行為所吸收，爰均不另論罪。被告先後多次施用海
    洛因及安非他命之行為，時間緊接，方法相同，觸犯構成要件相同之罪名，顯係
    基於概括犯意反覆為之，均為連續犯，各應依刑法第五十六條之規定以一罪論，
    並加重其刑。起訴書犯罪事實欄雖僅載被告係自八十九年二月間開始施用安非他
    命，惟被告於本院坦承渠係自八十九年一月間開始施用安非他命。且被告後吸用
    之方式，施用海洛因多次。嗣先於八十九年一月十四日二十時三十分許在台中市
    警察局第二分局為警採尿送驗結果，亦呈安非他命陽性反應。是被告應係自八十
    九年一月間開始施用安非他命。此部分與前開起訴書所載部分有連續犯之裁判上
    一罪關係，本院自得併予審酌，附此敘明。再被告所犯上開施用安非他命、海洛
    因二罪間，犯意個別，罪名互異，應予分論併罰。爰分別審酌被告前經送觀察勒
    戒後，認無繼續施用毒品之傾向而為不起訴處分後，猶不知悔改再犯本件之罪，
    施用毒品係自戕之行為、施用之次數、期間，及其犯罪後態度等一切情狀，各量
    處如主文所示之刑，並定期應執行刑示懲。
三、另被告於八十九年三月八日十八時許，在苗栗縣頭份鎮○○○路一一一巷五號二
    樓為警查獲時，在查獲現場所扣得內含不詳粉末之菸草一包重０．五公克、刮勺
    一支等物品，因前開物品查獲處係另案被告邱照芬之住處，並非被告之居住所。
    且為警查獲時，亦有多人在場。又前開物品復係另案被告徐森光拿至冰箱等情，
    亦據徐森光供明在卷，是尚難認前開物品係被告所有之物，且與本件被告施用毒
    品案件有關，爰不為沒收之諭知，併此敘明。
四、據上論斷，應依刑事訴訟法第二百九十九條第一項前段，毒品危害防治條例第十
    條第一項、二項、第二十條第三項，刑法第十一條前段、第五十六條、第五十一
    條第五款，判決如主文。
本案經檢察官宋恭良到庭執行職務
中      華      民      國      八十九  年     十一     月    二十二    日
                                   台灣台中地方法院刑事第一庭
                                       法  官 鄭 文 祺
右正本證明與原本無異。
如不服本判決，應於判決送達後十日內向本院提出上訴狀，上訴於臺灣高等法院臺中
分院( 須附繕本 )。
                                       書記官
中      華      民      國      八十九  年     十一     月    二十二    日
附錄論罪科刑法條
毒品危害防制條例第十條第一、二項
施用第一級毒品者，處六月以上五年以下有期徒刑。
施用第二級毒品者，處三年以下有期徒刑。


司法院資訊處製作；財團法人民間司法改革基金會備份。
